臺灣桃園地方法院刑事判決
111年度訴字第375號
公  訴  人  臺灣桃園地方檢察署檢察官 
被      告  宋宇翔



指定辯護人  本院公設辯護人彭詩雯  
上列被告因違反毒品危害防制條例案件，經檢察官提起公訴（11
0年度偵字第41826號），本院判決如下：
    主  文
甲○○販賣第三級毒品而混合二種以上之毒品未遂罪，處有期徒刑
貳年。緩刑貳年，並應於本判決確定日起壹年內，向公庫支付新
臺幣拾萬元。
扣案如附表所示之物均沒收。
    事  實
一、甲○○明知「3,4-亞甲基雙氧苯基乙基胺戊酮」（起訴書誤載
    為3,4-亞甲基雙氧苯基乙基胺，應予更正）、「硝甲西泮」
    各為毒品危害防制條例第2條第2項第3款所規定列管之第三
    級毒品，並知悉毒品咖啡包常同時混雜毒品危害防制條第2
    條第2項第3款所定之毒品成分，不得非法販賣，竟基於販賣
    第三級毒品而混合二種以上之毒品以營利之犯意，於民國11
    0年9月24日至10月25日之期間，多次以其於通訊軟體「微信
    」所申辦暱稱「閃電俠(24h來電)」帳號，於「微信」聊天
    室內傳送內容為「各位帥哥美女好~閃電俠跟大家問聲好 充
    電指數如下：2金1.0能量3金1.4能量5金2.7能量多種能量飲
    料(咖啡芒果哈密瓜葡萄圖案)大桃園地區皆可外送，偏遠地
    區需收車資，謝謝各位的支持，閃電俠的效率會越來越快的
    ！」之兜售毒品訊息予不特定人；嗣因警方於110年11月16
    日執行網路巡邏時發現前開兜售毒品訊息，遂於同日喬裝購
    毒者而以通訊軟體「微信」與「閃電俠(24h來電)」聯繫購
    買毒品事宜，雙方約定由暱稱「閃電俠(24h來電)」之甲○○
    以每包新臺幣（下同）600元之價格，販賣內含第三級毒品3
    ,4-亞甲基雙氧苯基乙基胺戊酮及硝甲西泮成分之毒品咖啡
    包10包並以桃園市○○區○○路00號前為交易地點，後待甲○○依
    約於同日15時55分許至前揭交易地點與喬裝購毒者之員警進
    行交易，並向喬裝員警表示因僅攜帶1包而只能販賣1包毒品
    咖啡包而經喬裝員警佯予應允並同意以700元之價格購買該
    包毒品咖啡包後，甲○○即當場交付內含前揭兩種第三級毒品
    成分之毒品咖啡包1包（毛重2.63公克，驗餘淨重1.489公克
    ）予喬裝員警並受領喬裝員警所給付之購毒價金後，員警即
    表明身分而當場查獲，其販賣行為因而未遂，並經警扣得如
    附表所示之物，始循線查悉上情。
二、案經桃園市政府警察局中壢分局移送臺灣桃園地方檢察署檢
    察官偵查起訴。
    理  由
壹、證據能力部分：
一、按被告之自白，非出於強暴、脅迫、利誘、詐欺、疲勞訊問
    、違法羈押或其他不正之方法，且與事實相符者，得為證據
    ，刑事訴訟法第156 條第1 項定有明文。本件被告甲○○於
    警詢及偵訊中之自白，並無出於強暴、脅迫、利誘、詐欺、
    疲勞訊問、違法羈押或其他不正之方法，具有任意性且基於
    如後所述之理由，核與事實相符，揆諸前開規定，前開被告
    自白自均應具有證據能力。
二、本判決下述所引用被告以外之人於審判外之書面陳述，檢察
    官、被告及辯護人於本院審理時對於該等證據能力均無爭執
    （見本院卷第46頁、第85至87頁），且迄於言詞辯論終結前
    亦未聲明異議，本院審酌前開證據資料作成時之情況，尚無
    違法不當及證明力明顯過低之瑕疵，而認為以之作為證據應
    屬適當，依刑事訴訟法第159 條之5 規定，自有證據能力。
三、另本院下列所引用之非供述證據之證據能力部分，並無證據
    證明係公務員違背法定程序所取得，且經本院於審理期日提
    示予被告辨識而為合法調查，檢察官、被告及辯護人於本院
    審理時亦均未主張排除其等證據能力，迄本案言詞辯論終結
    前復未表示異議，本院審酌前揭文書證據並無顯不可信之情
    況與不得作為證據之情形，依刑事訴訟法第158 條之4 反面
    解釋及第159 條之4 之規定，均認有證據能力。
貳、認定犯罪事實之依據及理由：
一、上開犯罪事實，業據被告於警詢、偵訊及本院審理中均坦承
    不諱，核與證人即警員張峻豪於偵查中，就其係因於110年1
    1月16日執行網路巡邏之際，發現如事實欄所述之兜售毒品
    訊息，進而以如上開事實欄所示方式喬裝為購毒者後，再於
    如上開事實欄所示時間與被告約定毒品交易事宜，後待被告
    依約至如上開事實欄所述交易地點並稱因僅攜帶1包毒品咖
    啡包而經其同意購買後，被告即以上開事實欄所示之價格，
    販賣如上開事實欄所述之毒品咖啡包1包等情以職務報告所
    為之書面證述（見偵字卷第57頁），情節大致相符，並有現
    場對話錄音譯文1 份、桃園市政府警察局中壢分局扣押筆錄
    及扣押物品目錄表各1 份、現場照片及通訊軟體對話紀錄翻
    拍照片共15張在卷可稽（見偵字卷第39至45頁、第57至59頁
    反面、第65至71頁反面）；復有IPhone手機1支扣案可憑。
二、至扣案疑似毒品之咖啡包1包、經送具有鑑定毒品成分能力
    之台灣尖端先進生技醫藥股份有限公司以氣相層析質譜儀全
    圖譜掃描法為檢驗之鑑定結果，該包外觀為瑪莎拉蒂橘色圖
    案白底樣式包裝而內含黃色粉末之咖啡包1包，經檢出含第
    三級毒品3,4-亞甲基雙氧苯基乙基胺戊酮及硝甲西泮等成分
    （驗前淨重1.608公克，驗餘淨重1.489公克），有台灣尖端
    先進生技醫藥股份有限公司111年2月7日毒品證物鑑定分析
    報告1份附卷可佐（見偵字卷第151頁），足證扣案之咖啡包
    1包確含毒品危害防制條例第2 條第2 項第3 款所規定之第
    三級毒品3,4-亞甲基雙氧苯基乙基胺戊酮及硝甲西泮成分甚
    明。是依上開證人之書面證述、卷附之各項文書及證物等補
    強證據，已足資擔保被告上開自白具有相當程度之真實性，
    而得確信被告前揭自白之犯罪事實確屬真實。
三、按毒品咖啡包，本無一定之公定價格，是其各次買賣之價格
    ，當亦各有差異，而或隨供需雙方之資力、關係之深淺、需
    求之數量、程度、毒品之成色、貨源之充裕與否、販賣者對
    於資金之需求程度，以及政府查緝之態度，進而為各種不同
    之風險評估，而為機動性之調整，是其價格標準，自非一成
    不變，且販賣者從各種「價差」或「量差」或「純度」謀取
    利潤方式，亦有差異，然其所圖利益之非法販賣行為目的，
    則屬相同，並無二致，且一般民眾普遍認知毒品非法交易，
    向為政府查禁森嚴且重罰不寬貸，衡諸常情，倘非有利可圖
    ，絕無平白甘冒被重罰風險之理。查被告於本院審理中明確
    供稱其所販售之毒品咖啡包每包其約可賺取300元之利潤等
    語明確（見本院卷第91頁），是被告主觀上具販賣上開毒品
    以營利之意圖，亦堪認無誤。
四、綜上所述，本件事證明確，被告販賣內混有前開2種第三級
    毒品之毒品咖啡包惟未完成之犯行，事證明確，洵堪認定，
    應予依法論科。
參、論罪科刑：
一、按毒品危害防制條例於109年1月15日修正增定第9條第3項規
    定「犯前5條之罪而混合二種以上之毒品者，適用其中最高
    級別毒品之法定刑，並加重其刑至2分之1」，並於同年7月1
    5日施行。該新增規定，將混合毒品行為依最高級別毒品之
    法定刑加重處罰，主要係以目前毒品查緝實務，施用混合毒
    品之型態日益繁多，且因混合毒品之成分複雜，施用後所造
    成之危險性及致死率均高於施用單一種類者，為加強遏止混
    合毒品之擴散，故予加重其刑。顯然立法者認為在行為人混
    合多種毒品而成新興毒品之情形時，由於產生之新興毒品效
    用更強或更便於施用（如以錠劑或咖啡包等），施用者往往
    在無知情況下濫行使用，更易造成毒品之擴散，並增加使用
    者之危險性，故應針對此等混合型態之新興毒品製造、運輸
    、販賣等行為加重刑責，以遏止混合型新興毒品之氾濫（最
    高法院110年度台上字第521、4126號判決意旨參照）。又由
    該新增規定於立法理由中已敘明：「本條第3項所稱之混合
    ，係指將二種以上之毒品摻雜調合，無從區分而言（如置於
    同一包裝）。依目前毒品查緝實務，施用混合毒品之型態日
    益繁多，且因混合毒品之成分複雜，施用後所造成之危險性
    及致死率均高於施用單一種類者，為加強遏止混合毒品之擴
    散，爰增訂第3項，…另本項係屬分則之加重，為另一獨立之
    犯罪型態，如其混合二種以上毒品屬不同級別，應依最高級
    別毒品所定之法定刑，並加重其刑至2分之1，例如販賣混合
    第三級及第四級毒品者，依販賣第三級毒品之法定刑處斷，
    並加重其刑至2分之1；如屬同一級別者，因無從比較高低級
    別，則依各該級別毒品所定之法定刑，加重其刑至2分之1」
    等語，可知立法者係將犯毒品危害防制條例第4條至第8條之
    罪而有混合二種以上毒品之情形，予以結合成另一獨立犯罪
    類型，以與單一種類毒品之犯罪類型區別，並予以加重其刑
    ，屬「刑法分則之加重」。被告販賣之毒品咖啡包含有混合
    第三級毒品3,4-亞甲基雙氧苯基乙基胺戊酮及硝甲西泮成分
    ，依毒品危害防制條例第9條第3項規定，應依最高級別毒品
    即販賣第三級毒品之法定刑加重其刑。
二、次按，刑事偵查技術上所謂之「釣魚」，係指對於原已犯罪
    或具有犯罪故意之人，以設計引誘之方式，迎合其要求，使
    其暴露犯罪事證，再加以逮捕或偵辦者而言。此乃純屬偵查
    犯罪技巧之範疇，並未違反憲法對於基本人權之保障，且於
    公共利益之維護有其必要性。警方為求破案，授意執勤員警
    佯裝購毒而與毒販聯繫，經毒販允諾，依約攜帶毒品交付予
    佯裝購毒之人，旋為埋伏員警當場查獲者，於此誘捕偵查案
    件，販毒者雖有販毒之故意，且依約攜帶毒品前往交付，並
    已著手實施販毒之行為，然因係受警員引誘偽稱欲購買毒品
    ，警員原無買受毒品之意思，其虛與買賣毒品，意在辦案，
    以求人贓俱獲，伺機逮捕，實際上不能真正完成買賣毒品之
    行為，而應僅論以販賣毒品未遂罪（最高法院85年度第4次
    刑庭會議決議參照）。查本案係被告於通訊軟體聊天室內向
    不特定人兜售毒品咖啡包，後經警方依被告發送內容與之聯
    繫毒品交易事宜，則被告本即有販賣混合二種以上第三級毒
    品之犯意，警方僅係以引誘之方式使被告暴露犯罪事證，乃
    機會提供型之合法誘捕行為，與犯意誘發型之陷害教唆有別
    。又被告已著手實施販賣第三級毒品而混合二種以上毒品之
    行為，惟因員警並無購買毒品之真意，故事實上不能完成犯
    行，因此被告前開行為，僅應論以販賣未遂罪。
三、是核被告所為，係犯毒品危害防制條例第9條第3項、第4條
    第6項、第3項之販賣第三級毒品而混合二種以上毒品未遂罪
    。至起訴書雖漏未引用毒品危害防制條例第9條第3項，然業
    經公訴檢察官於本院審理時當庭更正補充之，本院自無庸變
    更起訴法條，附此敘明。　
四、又公訴意旨雖認被告係與真實姓名年籍不詳、於通訊軟體「
    微信」上暱稱「閃電俠(24h來電)」之人共同意圖營利而基
    於販賣第三級毒品之犯意聯絡及行為分擔，而共為上開販賣
    第三級毒品而混合二種以上毒品未遂犯行；惟被告於本院審
    理中，業就其自身即為在通訊軟體「微信」上暱稱「閃電俠
    (24h來電)」之人，且如上開事實欄所述之販賣第三級毒品
    而混合二種以上毒品犯行，均係其一人所為等情供承明確（
    見本院卷第89、91頁），則公訴意旨認本件係被告與「閃電
    俠(24h來電)」所共犯，而應論以共同正犯，尚有誤會，併
    予敘明。
五、刑之加重、減輕事由：
  ㈠被告所為販賣第三級毒品而混合二種以上毒品未遂罪，應依
    毒品危害防制條例第9 條第3 項規定加重其刑。
　㈡被告已著手於販賣毒品犯行之實行而不遂，為未遂犯，爰依
    刑法第25條第2 項規定，按既遂犯之刑減輕之。　
　㈢按犯毒品危害防制條例第4條至第8條之罪於偵查及歷次審判
    中均自白者，減輕其刑，毒品危害防制條例第17條第2項定
    有明文。被告於偵查及本院審理中就上開犯罪事實均坦承不
    諱，應依毒品危害防制條例第17條第2項規定減輕其刑。
　㈣被告所犯販賣第三級毒品而混合二種以上毒品未遂犯行，有
    前揭刑之加重及減輕事由，爰依法先加而後遞減之。
六、爰審酌被告正值青年，身體健全，不思努力進取獲取所需，
    為圖一己之私利，明知毒品具有成癮性、濫用性，對社會深
    具危害，竟仍欲販賣混有第三級毒品之毒品咖啡包牟利，其
    所為將造成毒品流通且助長泛濫，危害社會治安，實有不該
    ，幸本案因員警即時查獲而未遂，方未成實害，並念其犯後
    始終坦承犯行，態度良好，已見悔意，復兼衡其犯罪動機、
    目的、手段、素行、欲販賣毒品之數量尚微，暨其於警詢及
    本院審理中自陳高中肄業之智識程度、家庭經濟狀況小康、
    現任職於資產管理公司月薪約3萬至4萬元等一切情狀，量處
    如主文所示之刑，以資懲儆。　　
七、被告未曾因故意犯罪受有期徒刑以上刑之宣告，有其臺灣高
    等法院被告前案紀錄表在卷可參。其因一時失慮，致罹刑章
    ，惟衡被告犯後態度良好。又被告經此偵、審程序，當已知
    所警惕，信無再犯之虞，本院認若輔以適當之緩刑條件及負
    擔，俾使被告從中獲取深切之教訓，是其所宣告之刑均以暫
    不執行為適當，爰依刑法第74條第1 項第1 款之規定，宣告
    緩刑2 年，並依同條第2 項第4 款規定，命被告應於判決確
    定之日起1年內，向公庫支付10萬元。若被告不履行前揭條
    件且情節重大足認原宣告之緩刑難收預期效果，而有執行刑
    罰之必要者，則依刑法第75條之1 第1 項第4 款規定，得撤
    銷其緩刑宣告，耑此敘明。
肆、沒收部分：　　　
一、扣案如附表編號1所示之毒品咖啡包1包，經檢出第三級毒品
    成分，業如前述，自屬違禁物，應依刑法第38條第1項之規
    定，不問屬於犯罪行為人與否，予以宣告沒收。至鑑驗用罄
    之毒品，已不存在，自無庸宣告沒收。
二、扣案如附表編號2所示之行動電話1支（含SIM卡），係被告
    持以供作聯繫本案販毒行為所用之物，業據被告於本院審理
    中供承在卷（見本院卷第91頁），該物自屬供本案販賣第三
    級毒品未遂犯行所用之物，應依毒品危害防制條例第19條第
    1項規定，不問屬於犯罪行為人與否，予以諭知沒收。
三、至本案其餘扣案之現金19,000元，既與被告本案犯行無關，
    亦非屬違禁物，自不予宣告沒收。另被告於本案遭警逮捕時
    ，固經警同時扣得白色透明結晶物1包，且該包物品經警送
    驗後，鑑定確含第三級毒品愷他命成分，有上開扣押筆錄及
    台灣尖端先進生技醫藥股份有限公司111年2月7日毒品證物
    鑑定分析報告1份附卷可佐（見偵字卷第149頁），然該包愷
    他命之純質淨重既未逾5公克以上，且非被告為本件販賣毒
    品犯行之販賣客體，又被告於本院審理中供稱該包愷他命係
    其欲供己施用，自屬毒品危害防制條例第18條第1 項前段之
    行政沒入銷燬範疇，本院亦不另為沒收之諭知，附此敘明。
據上論斷，應依刑事訴訟法第299 條第1 項前段，毒品危害防制
條例第4 條第3 項、第6 項、第9條第3項、第17條第2 項、第19
條第1 項，刑法第11條、第25條第2 項、第74條第1 項第1款、
第2 項第4 款、第38條第1項，判決如主文。
本案經檢察官乙○○偵查起訴，由檢察官林佳勳到庭執行職務。
中　　華　　民　　國　　111 　年　　7 　　月　　22　　日
           刑事第十庭    審判長法　官　林大鈞
　　　　　                     法  官  洪瑋嬬
　　                           法  官  陳愷璘 
以上正本證明與原本無異。
如不服本判決應於收受判決後20日內向本院提出上訴書狀，並應
敘述具體理由。其未敘述上訴理由者，應於上訴期間屆滿後20日
內向本院補提理由書(均須按他造當事人之人數附繕本)「切勿逕
送上級法院」。 
  　　　　　　　　　　　　　　書記官　陳淑瓊
中　　華　　民　　國　　111 　年　　7 　　月　　26　　日
附錄論罪科刑條文：
毒品危害防制條例第4條
製造、運輸、販賣第一級毒品者，處死刑或無期徒刑；處無期徒
刑者，得併科新臺幣3千萬元以下罰金。
製造、運輸、販賣第二級毒品者，處無期徒刑或10年以上有期徒
刑，得併科新臺幣1千5百萬元以下罰金。
製造、運輸、販賣第三級毒品者，處7年以上有期徒刑，得併科
新臺幣1千萬元以下罰金。
製造、運輸、販賣第四級毒品者，處5年以上12年以下有期徒刑
，得併科新臺幣5百萬元以下罰金。
製造、運輸、販賣專供製造或施用毒品之器具者，處1年以上7年
以下有期徒刑，得併科新臺幣1百50萬元以下罰金。
前五項之未遂犯罰之。
毒品危害防制條例第9條
成年人對未成年人販賣毒品或犯前三條之罪者，依各該條項規定
加重其刑至二分之一。
明知為懷胎婦女而對之販賣毒品或犯前三條之罪者，亦同。
犯前五條之罪而混合二種以上之毒品者，適用其中最高級別毒品
之法定刑，並加重其刑至二分之一。



附表：
編號                扣押物品名稱 1 外觀為瑪莎拉蒂橘色圖案白底樣式包裝而內含第三級毒品3,4-亞甲基雙氧苯基乙基胺戊酮及硝甲西泮等成分之毒品咖啡包1包（驗前淨重1.608公克，驗餘淨重1.489公克） 2 銀色IPhone1支（含SIM卡）